【裁判字號】    99,訴,66
【裁判日期】    990325
【裁判案由】    違反槍砲彈藥刀械管制條例
【裁判全文】
臺灣雲林地方法院刑事判決                99年度訴字第66號
公  訴  人  臺灣雲林地方法院檢察署檢察官
被      告  甲○○
指定辯護人  本院公訴辯護人  乙○○
上列被告因違反槍砲彈藥刀械管制條例案件，經檢察官提起公訴
（98年度偵字第5722號），本院判決如下：
    主  文
甲○○未經許可，持有空氣槍，處有期徒刑壹年陸月，併科罰金
新臺幣伍萬元，罰金如易服勞役，以新臺幣壹仟元折算壹日。緩
刑肆年。扣案之空氣槍壹支（槍枝管制編號：0000000000號）、
小型高壓氣體鋼瓶捌枝及金屬彈丸壹罐，均沒收。
    事  實
一、甲○○明知具有殺傷力之空氣槍，為槍砲彈藥刀械管制條例
    所管制之違禁物，未經許可不得持有，竟仍基於持有具有殺
    傷力空氣槍之犯意，於民國98年10月間某日，在雲林縣斗六
    市某不知名玩具模型店，向姓名年籍不詳之賣家，以新臺幣
    （下同）5,500 元代價，購得具殺傷力之空氣槍1 枝（槍枝
    管制編號為0000000000號），即未經許可而持有之。迄98年
    11月20日21時許，在雲林縣二崙鄉大莊村濁水溪堤防旁之防
    汛道路為警查獲，並扣得上開空氣槍1 枝及其所有供上述空
    氣槍配備使用之小型高壓氣體鋼瓶8 枝（空瓶2 枝）及金屬
    彈丸1 罐，始悉上情。
二、案經雲林縣警察局西螺分局報請臺灣雲林地方法院檢察署檢
    察官偵查起訴。
    理  由
一、證據能力部分
    按被告以外之人於審判外之陳述，雖不符前四條之規定，而
    經當事人於審判程序同意作為證據，法院審酌該言詞陳述或
    書面陳述作成時之情況，認為適當者，亦得為證據，刑事訴
    訟法第159 條之5 第1 項定有明文。本件檢察官、被告及辯
    護人於本院準備程序時，已表示對本判決下列所引證據屬被
    告以外之人在審判外陳述之傳聞證據部分，均同意作為證據
    。本院斟酌上開證據並無違法取得之情事，亦無證明力明顯
    過低之情形，認為作為本件被告認定犯罪有無之證據亦屬適
    當，是均得採為本件論斷之證據。
二、認定犯罪事實所憑之證據及理由
    訊據被告甲○○對於上開犯罪事實坦承不諱，並有扣押筆錄
    、扣押物品目錄表及照片10幀等附卷可參，復有扣案空氣槍
    1 支（槍枝管制編號0000000000）、小型高壓氣體鋼瓶8 枝
    （空瓶2 枝）及金屬彈丸1 罐可憑。上開扣案空氣槍經以檢
    視法、性能檢視法及動能測試法進行鑑驗，結果認係氣體動
    力式槍枝，以小型高壓氣體鋼瓶內氣體為發射動力，經以金
    屬彈丸測試3 次，其中彈丸（直徑6.0mm 、重量0.88g ）最
    大發射速度為176 公尺/ 秒，計算其動能為13焦耳，換算其
    單位面積動能為45焦耳/ 平方公尺等情，有內政部警政署刑
    事警察局98年12月30日刑鑑字第0980164405號鑑驗書附卷可
    稽（見偵卷第10頁）。該鑑定書所附殺傷力之相關數據所載
    ，依日本科學警察研究所之研究結果，彈丸面積動能達20焦
    耳/ 平方公分，則足以穿入人體皮肉層、內政部警政署刑事
    警察局對活豬作射擊測試結果，彈丸單位面積動能達24焦耳
    / 平方公分，則足以穿入豬隻皮肉層。本件扣案槍枝經試射
    結果，已超過日本科學警察研究所之研究結果，堪認具有殺
    傷力甚明。足見被告上開自白與事實相符，本件事證明確，
    被告犯行已堪認定。
三、論罪科刑
(一)、核被告所為，係犯槍砲彈藥刀械管制條例第8 條第4 項之未
    經許可持有空氣槍罪。
(二)、按犯罪之情狀顯可憫恕，認科以最低度刑仍嫌過重者，得酌
    量減輕其刑，刑法第59條定有明文。查本件被告所為非法持
    有空氣槍罪之行為固無足取，惟被告未有何持上開空氣槍罪
    其他不法行為，且前無其他前科紀錄，有臺灣高等法院被告
    前案紀錄表1 份在卷足按。是被告僅因一時失慮而持有槍枝
    ，並無證據可認另有供不當使用之動機抑或進而持槍另犯他
    罪，且扣案之空氣槍雖具有殺傷力，然係以小型高壓氣體鋼
    瓶為發射動力，試射動能最高為13焦耳，換算單位面積動能
    為45焦耳/ 平方公分，業如前述，相較於使用具有彈頭、彈
    殼、火藥之子彈的改造槍枝而言，其殺傷力與威脅性顯然較
    低，亦未衍生實害，本院審酌上情，認如科以最低法定本刑
    3 年有期徒刑，實屬過重，情輕法重，衡情不無可憫，爰依
    刑法第59條規定減輕其刑，酌量減輕其刑。
(三)、爰審酌被告未經許可，擅自持有具殺傷力之空氣槍，對於他
    人生命身體安全及社會治安造成潛在危險與威脅，惟念及持
    有之空氣槍亦未用以犯案，未發生具體損害，被告犯後坦承
    犯行，並深具悔意等一切情狀，量處如主文所示之刑，就罰
    金部分諭知易服勞役之折算標準，以資懲儆。查被告前未曾
    因故意犯罪而受有期徒刑以上刑之宣告，已如前述，顯見被
    告平日素行尚佳，因一時失慮而犯罪。且被告表明願表示向
    公益團體支付50,000元，以求緩刑之宣告，經公訴檢察官表
    示沒有意見（見本院卷第25頁至背面），而被告於已向社團
    法人雲林縣觀護協會捐款50,000元，有郵政國內匯款執據附
    卷可稽（見本院卷第32頁），足認被告經此科刑教訓，日後
    當知所警惕，而無再犯之虞，本院認其所受上開刑之宣告，
    以暫不執行為適當，爰依刑法第74條第1 項第1 款規定，宣
    告緩刑4 年，以啟自新。
(四)、扣案具有殺傷力空氣槍（槍枝管制編號：0000000000號，送
    驗結果業如前述）為違禁物，應依刑法第38條第1 項第1 款
    規定宣告沒收；另扣案小型高壓氣體鋼瓶8 枝（空瓶2 枝）
    及金屬彈丸1 罐，雖非屬違禁物，然為本案扣案空氣槍射所
    用，屬犯罪所用之物，業據被告供承在卷，均應依刑法第38
    條第1 項第2 款之規定，併予宣告沒收。
據上論斷，應依刑事訴訟法第299 條第1 項前段，槍砲彈藥刀械
管制條例第8 條第4 項，刑法第11條前段、第59條、第42條第3
項、第74條第1 項第1 款、第38條第1 項第1 款、第2 款，判決
如主文。
本案經檢察官傅克強到庭執行職務。
中    華    民    國    99    年    3     月    25    日
                  刑事第一庭  審判長法  官  陳宏卿
                                    法  官  陳美利
                                    法  官  文昌
以上正本證明與原本無異。
如不服本判決應於收受判決後10日內向本院提出上訴書狀，並應
敘述具體理由；其未敘述上訴理由者，應於上訴期間屆滿後20日
內向本院補提理由書（均須按他造當事人之人數附繕本）。「切
勿逕送上級法院」。
                                    書記官  張簡純靜
中    華    民    國    99    年    3     月    25    日
附錄本案論罪科刑法條全文：
槍砲彈藥刀械管制條例第8 條：
未經許可，製造、販賣或運輸鋼筆槍、瓦斯槍、麻醉槍、獵槍、
空氣槍或第4 條第1 項第1 款所定其他可發射金屬或子彈具有殺
傷力之各式槍砲者，處無期徒刑或5 年以上有期徒刑，併科新臺
幣1 千萬元以下罰金。
未經許可，轉讓、出租或出借前項所列槍枝者，處5 年以上有期
徒刑，併科新臺幣1 千萬元以下罰金。
意圖供自己或他人犯罪之用，而犯前2 項之罪者，處無期徒刑或
7 年以上有期徒刑，併科新臺幣1 千萬元以下罰金。
未經許可，持有、寄藏或意圖販賣而陳列第1 項所列槍枝者，處
3 年以上10年以下有期徒刑，併科新臺幣700 萬元以下罰金。
第1 項至第3 項之未遂犯罰之。

司法院資訊處製作；財團法人民間司法改革基金會備份。
